【裁判字號】    90,訴,406
【裁判日期】    900330
【裁判案由】    公共危險等
【裁判全文】
臺灣板橋地方法院刑事判決                            九十年度訴字第四０六號
    公  訴  人  臺灣板橋地方法院檢察署檢察官
    被      告  丙○○
右列被告因公共危險等案件，經檢察官提起公訴（八十九年度偵字第二二三二一號）
，本院判決如左：
    主  文
丙○○連續以彈弓裝填彈珠射擊道路上人車之方法，致生往來之危險，累犯，處有期
徒刑拾月。扣案之彈弓壹把、彈珠伍拾肆顆及小型鋸子壹支均沒收。
    事  實
一、丙○○前於民國八十八年間因竊盜案件，經本院判處有期徒刑五月確定，於八十
    九年七月八日執行完畢。仍不知悔改，竟基於概括之犯意，自八十九年十一月間
    某日起（約查獲日即同年十二月一日前二星期左右），連續在臺北縣中和市○○
    路一一六號四樓其住處陽台，持經以鋸子鋸短握把之彈弓裝填彈珠，朝該景平路
    上之人車射擊約一、二次，每次約接續射擊十顆彈珠，而以此方式妨害人車通行
    ，致生往來之危險。迄於同年十二月一日凌晨一時三十五分許，再度以相同方法
    射擊路面，並因而射破由甲○○所駕駛行經該路與同市○○街之車號六Ａ─四二
    三七號自用小客車後擋風玻璃（毀損部分未據告訴），適臺北縣警察局中和分局
    秀山派出所員警乙○○駕駛巡邏車巡至現場，甲○○乃報請調查處理，乙○○即
    下車查看，詎丙○○竟另基於妨害公務及傷害之犯意，接續持彈弓裝填彈珠朝乙○○射擊，致其左眼鏡片遭射破（毀損部分亦未據告訴），並因而打中左眼，造
    成結膜撕裂傷併結膜下出血之傷害（未達重傷害之程度），而以此方式對依法執
    行職務之公務員乙○○施以強暴。旋於同日凌晨二時許，經警在上址其住處內查
    獲，並扣得其所有供犯罪所用之彈弓一把、小型鋸子一支、預備供犯罪所用之彈
    珠五十四顆及非供犯本罪所用之童軍刀、武士刀（均非屬槍砲彈藥刀械管制條例
    所列管之刀械）各乙把、注射針筒、注射針頭各三支、DIAZEPAM注射液空瓶五個
    。
二、案經乙○○訴請暨臺北縣警察局中和分局報請臺灣板橋地方法院檢察署檢察官偵
    查起訴。
    理  由
一、右揭以彈弓裝填彈珠射擊道路上人車之方法，致生往來之危險之事實，迭據被告
    丙○○於警訊及偵審中坦承不諱，核與告訴人乙○○於偵審中指訴之情節相符，
    ，並經證人甲○○於警訊及偵查中證述明確，復有彈弓一把、小型鋸子一支及彈
    珠五十四顆扣案可資佐證；訊據被告則矢口否認有何妨害公務及傷害之犯行，並
    辯稱：並不是故意要射傷員警乙○○，而是不小心射到的，沒想到造成如此之傷
    害，主觀上沒有妨害公務及傷害之犯意云云。惟查：右揭妨害公務及傷害之事實
    ，亦據告訴人乙○○指訴、證人甲○○證述綦詳，而乙○○遭被告射擊後受有左
    眼結膜撕裂傷併結膜下出血等傷害之情形，另有國立臺灣大學醫學院附設醫院診
    斷書乙紙附卷可稽。而被告警訊時已供述：「當時我用彈弓射到路邊車輛，之後
    警察到達現場時，我又繼續用彈弓發射彈珠，當時並看見打到警察，之後便躲到
    陽台下面；我之前先打到六Ａ—六二三七自小客車，然後瞄準警車，用彈珠發射
    」，於本院審理時亦供稱「有看到警車前來」等語，據此，足見被告業已知悉有
    員警在現場執行職務，其卻不罷手，反接續朝乙○○射出彈珠，主觀上顯有妨害
    公務及傷害之犯意甚明。從而，被告所辯上情，顯係飾卸諉責之詞，不足採信。
二、查被告持彈弓裝填彈珠，朝路上之人車射擊，妨害人車通行，致生往來之危險，
    核此部分所為，係犯刑法第一百八十五條第一項之以彈弓裝填彈珠射擊道路上人
    車之方法，致生往來之危險罪；次查被告以上開方法對於依法執行職務之公務員
    乙○○接續射擊施以強暴，並致其左眼受傷，核此部分所為，則分係犯同法第一
    百三十五條第一項之對於公務員依法執行職務時施強暴罪及同法第二百七十七條
    第一項之傷害罪。另被告於八十九年十二月一日雖約射出十顆彈珠而有數個舉動
    妨害人車安全，然其係於同一時間所為，主觀上係基於一個犯意為之，應屬接續
    犯性質，則其係以一行為觸犯以彈弓裝填彈珠射擊道路上人車之方法致生往來之
    危險、對於公務員依法執行職務時施強暴及傷害三罪，為想像競合犯，應依刑法
    第五十五條規定，從一重之以彈弓裝填彈珠射擊道路上人車之方法致生往來之危
    險罪處斷，公訴人僅認被告所犯對於執行職務公務員施以強暴及傷害二罪，構成
    想像競合犯，請從一重之傷害罪處斷後，與以彈弓裝填彈珠射擊道路上人車之方
    法致生往來之危險罪間，犯意各別，行為互殊，應分論併罰，容有未洽。再被告
    先後數次（約二、三次）以彈弓裝填彈珠射擊道路上人車之犯行，時間緊接，所
    犯又係構成犯罪要件相同之罪名，顯係基於概括犯意為之，為連續犯，應依刑法
    第五十六條規定以一罪論，並加重其刑。末查：被告前於八十八年間因竊盜案件
    ，經本院判處有期徒刑五月確定，於八十九年七月八日執行完畢，此有臺灣高等
    法院檢察署刑案紀錄簡覆表在卷可徵，其受有期徒刑之執行完畢後，五年以內再
    犯有期徒刑以上之本罪，為累犯，應依法遞加重其刑。爰審酌被告之品行、智識
    程度、以彈弓裝填彈珠射擊往路上往來人車，足以造成車毀人傷之危險，對他人
    生命財產危害甚鉅，其又對依法執行職務之公務員乙○○射擊，致其左眼受傷，
    所為對公權力危害情形亦甚嚴重，以及犯罪後之態度等一切情狀，量處如主文所
    示之刑，以示懲儆。至扣案之彈弓一把、小型鋸子一支及彈珠五十四顆，分係被
    告所有供及預備供犯本罪所用之物，業據被告陳明在卷，爰依刑法第三十八條第
    一項第二款規定宣告沒收；惟童軍刀、武士刀各乙把、注射針筒、注射針頭各三
    支及DIAZEPAM注射液空瓶五個，雖屬被告所有，但非供犯本罪所用之物，自無從
    於本案中諭知沒收。
據上論斷，應依刑事訴訟法第二百九十九條第一項前段，刑法第五十六條、第一百八
十五條第一項、第一百三十五條第一項、第二百七十七條第一項、第五十五條、第四
十七條、第三十八條第一項第二款，罰金罰鍰提高標準條例第一條前段，判決如主文
。
本案經檢察官呂永魁到庭執行職務。
中      華      民      國       九十       年     三     月    三十    日
                                      臺灣板橋地方法院刑事第三庭
                                          法  官  趙  義  德
右正本證明與原本無異。
如不服本判決應於送達後十日內向本院提出上訴狀。
                                          書記官  張  慧  玲
中      華      民      國       九十       年     四     月     四     日
附錄本案論罪科刑法條全文：
刑法第一百八十五條第一項：
損壞或壅塞陸路、水路、橋樑或其他公眾往來之設備或以他法致生往來危險者，處五
年以下有期徒刑，拘役或五百元以下罰金。
刑法第一百三十五條第一項：
對於公務員依法執行職務時，施強暴脅迫者，處三年以下有期徒刑、拘役或三百元以
下罰金。
刑法第二百七十七條第一項：
傷害人之身體或健康者，處三年以下有期徒刑，拘役或一千元以下罰金。


司法院資訊處製作；財團法人民間司法改革基金會備份。
